臺灣高雄地方法院民事裁定　　　　　　　 100年度監字第28號
聲　請　人　許國榮
應監護宣告
人　　　　　許林歲
上聲請人聲請處分受監護宣告人許林歲之不動產事件，本院裁定
如下：
    主  文
准許聲請人處分受監護宣告人許林歲所有如附表所示之不動產。
聲請程序費用新臺幣壹仟元由受監護宣告人許林歲負擔。
    理  由
一、本件聲請意旨略以：聲請人許國榮之母親許林歲於民國99年
    11月3 日經鈞院99年度監宣字第213 號裁定宣告為受監護宣
    告人，因許林歲年邁體衰，需現金供其生活所需，又許林歲
    之子女許國興於99年2 月15日死亡，許林歲與許國興之配偶
    呂烏秋皆為其繼承人，許林歲之子女遂協議由許林歲繼承現
    金部分，餘不動產及房屋貸款部分則由呂烏秋繼承，是為受
    監護宣告人利益，爰依法聲請鈞院准許處分受監護宣告人許
    林歲因繼承與呂烏秋共有坐落於高雄市苓雅區○○○段1113
    地號，面積866.00平方公尺，權利範圍12/1000 之土地及其
    上同段11970 建號，建物門牌號碼高雄市○○區○○里○○
    街66號8 樓之7 之房屋，與同段1113-2地號，面積6.00平方
    公尺，權利範圍12/1000 之土地等不動產等語。
二、按「監護人對於受監護人之財產，非為受監護人之利益，不
    得使用、代為或同意處分。監護人為下列行為，非經法院許
    可，不生效力：(一)代理受監護人購置或處分不動產。……」
    ，98年11月23日修正生效之民法第1101條第1 項、第2 項第
    1 款分別定有明文，又上揭規定於受監護宣告人之監護亦準
    用之，民法第1113條亦定有明文。
三、經查：
  (一)受監護宣告人許林歲係於99年11月3 日經本院99年度監宣字
    第213 號民事裁定宣告為受監護宣告人，並以其子女即聲請
    人許國榮為監護人等情，業據聲請人提出台灣高雄地方法院
    99年度監宣字第213 號民事裁定書影本1 件為證，依上揭說
    明，受監護宣告人許林歲之監護人處分其不動產，應得法院
    許可，始生效力，又聲請人係受監護宣告人許林歲之監護人
    ，其為受監護宣告人許林歲處分不動產，自得聲請本院許可
    ，合先敘明。
  (二)聲請人主張因受監護宣告人許林歲年邁體衰，需現金供其生
    活所需，故需處分受監護宣告人許林歲因繼承與其媳婦呂烏
    秋共有之財產方能支出生活費用等情，業據聲請人到庭指述
    綦詳，且提出戶籍謄本4 件、土地及建物謄本3 件、遺產分
    割協議書、繼承系統表、遺產稅免稅證明影本、貸款餘額證
    明各1 件為證；並經關係人即受監護宣告人許林歲之媳婦呂
    烏秋到庭陳稱：「（問：是否有協議不動產由妳繼承？其餘
    動產由受監護宣告人繼承？）是的。（問：遺產分割協議書
    是否由妳親自簽名？【提示並告以要旨】）是的。（問：被
    繼承人許國興之債務，繼承人是否都合意由妳負擔？）是的
    。」等語明確（見本院100 年2 月17日訊問筆錄），堪信為
    真實。本院審酌受監護宣告人許林歲目前年邁體衰，需現金
    供其生活所需，若非另謀財源，實難以維繫受監護宣告人許
    林歲之身心健康及生活品質，從而，認為處分受監護宣告人
    許林歲不動產，確符合受監護人許林歲之利益，聲請人所為
    本件聲請，於法尚無不合，應予准許。
五、依非訟事件法第24條第1 項、第160 條第2 項，裁定如主文
    。
中    華    民    國   100    年    2     月    24    日
                     家事法庭  法  官  吳宏榮
上為正本係照原本作成。
如不服本裁定，應於收受裁定後10日內，向本院提出抗告狀，並
繳納裁判費新台幣1,000元。
中    華    民    國   100    年    2     月    24    日
                               書記官  林佑盈
附表：
┌──┬───────────────┐
│編號│土地及建物之內容              │
├──┼───────────────┤
│1   │高雄市苓雅區○○○段1113地號土│
│    │地                            │
│    │所有權人：許國興              │
│    │面積866.00平方公尺            │
│    │權利範圍1000分之12            │
│    │                              │
├──┼───────────────┤
│2   │高雄市苓雅區○○○段1113-2地號│
│    │土地                          │
│    │所有權人：許國興              │
│    │面積6.00平方公尺              │
│    │權利範圍1000分之12            │
│    │                              │
├──┼───────────────┤
│3   │高雄市苓雅區○○○段11970建號 │
│    │門牌號碼：高雄市○○區○○里○○
○    ○          ○街66號8 樓之7     │
│    │所有權人：許國興              │
│    │總面積83.02平方公尺           │
│    │權利範圍全部                  │
│    │                              │
└──┴───────────────┘